臺灣桃園地方法院刑事判決　　　　　　100年度簡上字第266號
上　訴　人　臺灣桃園地方法院檢察署檢察官
被　　　告　謝順欽
上列上訴人因被告犯詐欺案件，不服中華民國100 年3 月28日本
院99年度壢簡字第2778號第一審刑事簡易判決（聲請簡易判決處
刑書案號：臺灣桃園地方法院檢察署99年度偵緝字第1742號），
提起上訴，本院管轄之第二審合議庭判決如下：
    主      文
上訴駁回。
    事實及理由
一、本案經本院管轄之第二審合議庭審理結果，認原審以被告謝
    順欽犯幫助詐欺取財罪，適用刑法第30條第1 項前段、第 2
    項、第339 條第1 項、第47條第1 項、第41條第1 項前段，
    逕以簡易判決判處有期徒刑3 月，並諭知如易科罰金，以新
    臺幣（下同）1000元折算1 日，核其認事用法並無不合，量
    刑亦稱妥適，應予維持，並引用第一審簡易判決記載之事實
    及理由（如附件）。
二、檢察官循被害人之請求提起上訴指稱：被告迄今未返還詐欺
    金額，原審量刑實屬過輕等語。
三、按法官於有罪判決如何量處罪刑，為實體法賦予審理法官裁
    量之刑罰權事項，法官行使此項裁量權，自得依據個案情節
    ，參酌刑法第57條所定各款犯罪情狀之規定，於法定刑度內
    量處被告罪刑；除有逾越該罪法定刑或法定要件，或未能符
    合法規範體系及目的，或未遵守一般經驗及論理法則，或顯
    然逾越裁量，或濫用裁量等違法情事之外，自不得任意指摘
    其量刑違法（最高法院80年台非字第473 號判例、75年台上
    字第7033號判例、72年台上字第6696號判例、72年台上字第
    3647號判例意旨參照）。準此，法官量刑如非有上揭明顯違
    法之情事，自不得擅加指摘其違法或不當。經查，本件原審
    已詳予審酌被告輕易提供金融帳戶資料供他人掩飾犯罪所得
    使用，非但增加被害人尋求救濟之困難，造成社會人心不安
    ，亦助長詐騙犯罪者之氣焰，使詐欺犯罪者得以順利取得詐
    欺所得之財物，危害財產交易安全，犯罪情節非輕，本件被
    害人所受之損失甚鉅尚未填補，惟被告犯罪後終能坦承犯行
    ，態度尚可暨其犯罪手段、及犯罪所造成之危害程度等一切
    情狀，量處被告有期徒刑3 月，如易科罰金，以新臺幣1,00
    0 元折算1 日，核無違法不當之處，量刑亦甚妥適，並無上
    訴人所指量刑過輕之情事存在。至被告迄未賠償被害人所受
    損害乙節，原審量刑時已加以審酌，被害人應尋民事訴訟程
    序處理，上訴人徒以前詞，主張原審量刑過輕，委無可採。
    綜上，本件原審量刑既無瑕疵可指，是上訴人提起本件上訴
    為無理由，應予駁回。
據上論斷，應依刑事訴訟法第455 條之1 第1 項、第3 項、第36
8 條、第373 條，判決如主文。
本案經檢察官吳美文到庭執行職務。
中    華    民    國   100    年    7     月    6    日
                  刑事第一庭  審判長法  官  謝順輝
                                    法  官  林虹翔
                                    法  官  張瓊華
以上正本證明與原本無異。
不得上訴。
                                    書記官  陳孟君
中    華    民    國   100    年    7     月    6     日